最高法院刑事判決                              八十六年度台上字第六○一二號
    上  訴  人  甲○○
右上訴人因違反藥事法等罪案件，不服台灣高等法院中華民國八十五年七月十六日第
二審判決（八十五年度上訴字第一八九六號，起訴案號：台灣板橋地方法院檢察署八
十四年度偵字第一○九七二、一二四二六號），提起上訴，本院判決如左：
    主  文
上訴駁回。
    理  由
一牙保禁藥部分：
按刑事訴訟法第三百七十七條規定，上訴於第三審法院，非以判決違背法令為理由，
不得為之。是提起第三審上訴，應以原判決違背法令為理由，係屬法定要件。如果上
訴理由狀並未依據卷內訴訟資料，具體指摘原判決不適用何種法則或如何適用不當，
或所指摘原判決違法情事，顯與法律規定得為第三審上訴理由之違法情形，不相適合
時，均應認其上訴為違背法律上之程式，予以駁回。本件上訴意旨略稱：(一)上訴人於
審判期日係受台北縣警察局樹林分局刑事組偵查員黃國郡之託，代查另一案件涉案人
之行及電話，以致延誤本案之辯論、並非無正當理由不到庭，原審不待上訴人陳述
逕行判決尚有未合。(二)本案劉立吾所有之安非他命係劉立吾向案外人陳隆隆購買，並
非上訴人介紹劉立吾向彭雲輝購買，請求傳訊彭雲輝等語。
惟查原判決依憑上訴人於警訊及偵查中之自白，與原審同案被告劉立吾於警訊、第一
審偵審中之供證，認上訴人犯行明確。乃維持第一審論處上訴人明知為禁藥而牙保，
累犯罪刑，駁回其在第二審之上訴。已詳所憑之證據及認定之理由。並以上訴人經
合法傳喚，無正當理由不到庭，不待其陳述，逕行判決，亦於理由內加以說明。查上
訴意旨所指其係受黃國郡偵查員之託代查他案，縱係事實亦非此所謂得不到庭之「正
當理由」，則原審不待其陳述逕行判決，尚無違誤。上訴意旨仍執陳詞，就原審依法
踐行之訴訟程序，任意指摘，辯顯與法律規定得為第三審上訴理由之違法情形不相適
合。又按第三審為法律審，除有特別規定外，不為事實之調查，故上訴第三審不得提
出新證據，主張新事實。上訴人上訴本院後始舉出證人彭雲輝為證請求傳訊，本院自
不予審酌。綜上所述，其上訴違背法律上之程式，應予駁回。
二非法吸用化學合成麻醉藥品部分：
按刑事訴訟法第三百七十六條所列各罪之案件，經第二審判決者，不得上訴於第三審
法院，法有明文。本件上訴人因非法吸用化學合成麻醉藥品案件，原審係依麻醉藥品
管理條例第十三條之一第二項第四款論處罪刑，核屬刑事訴訟法第三百七十六條第一
款之案件。依首開說明，既經第二審判決，自不得上訴於第三審法院，上訴人竟復提
起上訴，顯為法所不許。
據上論結，應依刑事訴訟法第三百九十五條前段，判決如主文。
中      華      民      國    八十六    年      十      月      九      日
                              最高法院刑事第十庭
                                  審判長法官  吳  雄  銘
                                        法官  池  啟  明
                                        法官  陳  宗  鎮
                                        法官  石  木  欽
                                        法官  吳  火  川
      右正本證明與原本無異
                                              書  記  官
中      華      民      國    八十六    年      十      月     十六     日
